臺灣高雄地方法院鳳山簡易庭裁定
111年度鳳秩字第13號
移送機關    高雄市政府警察局林園分局
被移送人    陳俊臣


上列被移送人違反社會秩序維護法案件，經移送機關以民國111
年2月19日高市警林偵社字第11170244700號移送書移送審理，本
院裁定如下：
    主  文
陳俊臣無正當理由攜帶具有殺傷力之器械，處罰鍰新臺幣伍仟元
。
    事實理由及證據
一、被移送人於下列時、地有違反社會秩序維護法行為：
  (一)時間：民國111年1月19日21時50分許。
  (二)地點：高雄市大寮區民權街、光明路三段路口。
  (三)行為：無正當理由攜帶具有殺傷力之棍棒1支。
二、按無正當理由攜帶具有殺傷力之器械、化學製劑或其他危險
    物品者，處3 日以下拘留或新臺幣3 萬元以下罰鍰，社會秩
    序維護法第63條第1 項第1 款定有明文。本條款之構成要件
    ，須行為人客觀上有攜帶具有殺傷力之器械、化學製劑或其
    他危險物品之行為，且該攜帶係無正當理由，因而有危害於
    社會安全之情形，始足當之。亦即，就行為人客觀上攜帶具
    有殺傷力器械之行為，依其攜帶行為之目的，考量行為人攜
    帶當時時間、地點、身分、舉止等因素，據以認定其是否已
    構成本條款之行為。
三、經查，上開移送事實業經證人田健霖於警詢時證述明確（見
    本院卷第13至15頁），並有田健霖之車損照片、田健霖行車
    紀錄器影像光碟及翻拍照片等在卷可稽（見本院卷第23至27
    頁、第31頁），堪以認定。被移送人於警詢時雖辯稱：伊與
    田健霖會車時發生碰撞，因對方跟伊理論時口氣很不好，雙
    方就起衝突，之後伊就斷片了，忘記實際情形云云。惟查，
    觀諸上開田健霖行車紀錄器影像、翻拍照片及其車損照片等
    證據，可見被移送人確有持棍棒敲打田健霖之自用小客車引
    擎蓋及前擋玻璃，致該引擎蓋凹陷及前擋玻璃破裂，足認該
    棍棒質地堅硬，倘持以朝人揮打或毆打他人，當有成傷或致
    死之可能，自屬具有殺傷力之器械，況本件事發地點乃不特
    定人得以出入經過之公共場所，被移送人於夜間攜帶棍棒在
    外，足對社會大眾之生命安全及社會安寧產生危害之虞，而
    已合致社會秩序維護法第63條第1 項第1 款之構成要件，自
    應依法予以裁罰。爰審酌被移送人之違犯情節、犯後態度及
    年齡智識等一切情狀，裁處如主文所示之罰鍰。至被移送人
    所持之棍棒，雖係供違反本法行為所用之物，惟並未扣案，
    亦非屬查禁物，且無證據證明係被移送人所有，是核與社會
    秩序維護法第22條第3 項之規定不符，爰不諭知沒入，併此
    敘明。
四、依社會秩序維護法第45條第1 項、第63條第1 項第1 款，裁
    定如主文。
中    華    民    國   111    年    3     月    25    日
                  鳳山簡易庭  法  官  謝琬萍
以上正本係照原本作成。　　　　　　　　　
如不服本裁定，得於裁定書送達之翌日起5 日內，以書狀敘述理
由，向本庭提出抗告。 
中　　華　　民　　國　　111 　年　　3 　　月　　28　　日
                               書記官  林麗文